台灣桃園地方法院刑事判決　　　　　　　　　　　　　九十三年度易緝字第六０號
　　公　訴　人　臺灣桃園地方法院檢察署檢察官
　　被　　　告　乙○○　男　三.
右列被告因竊盜案件，經檢察官提起公訴（八十九年度偵字第八四四九號），本院判
決如左：
    主　　　文
乙○○無罪。
    理　　　由
一、公訴意旨略以：被告乙○○意圖為自己不法之所有，於民國八十九年五月十九日
    七時許，在新竹縣新豐鄉○○村○○鄰○○○號路口竊取被害人甲○○所有之Ｇ
    三─六五七三號自小客車一部，得手後留供己使用，並懸掛Ｇ八─四０六五號車
    牌，後於八十九年六月一日，在桃園市○○路與大興西路交岔路口交予知係贓物
    之丙○○使用（收受贓物部分業經判決有罪確定），直至八十九年六月四日二十
    二時五十分許，丙○○在桃園縣大園鄉五權村七鄰六六號「米堤汽車賓館」為警
    查獲，因認被告乙○○涉有刑法第三百二十條第一項之竊盜罪嫌云云。
二、按犯罪事實應依證據認定之，無證據不得認定犯罪事實，又不能證明被告犯罪者
    ，應諭知無罪之判決，刑事訴訟法第一百五十四條第一項、第三百零一條第一項
    分別定有明文。訊據被告乙○○堅詞否認右揭犯行，辯稱八十九年六月一日其未
    曾與丙○○見面，更遑論借車供之使用，陳某持有之該部原車號Ｇ三─六五七三
    號自小客車非其所竊等語。
三、公訴人之認被告乙○○涉有前開罪嫌，係以被害人甲○○之指述及丙○○之供述
    為其論據。茲查，甲○○於警詢及偵查中僅述明丙○○為警查獲時持有之該輛原
    車號Ｇ三─六五七三號自小客車係其於八十九年五月十九日上午七時許，在新竹
    縣新豐鄉○○村○○鄰○○○號路口發現遭竊等情（見偵卷第十五頁、第四二頁
    反面），並未指明究係何人竊取，是其證詞顯不足憑認被告有此竊行。次查，丙○○固供明其持有之該輛贓車係借自被告乙○○云云，然查，該車既在陳某持用
    中為警查獲，則依此客觀之跡證，其本身實已難脫竊車之嫌，抑且，丙○○與被
    告間復有債務迄未清償之財務糾紛，此據彼二人於本院審理時一致陳明在卷，因
    之，丙○○容有執此而挾怨誣指俾推諉己責之虞，是以其所指果否可盡信為真？
    殊未能無疑，抑有進者，倘其所言屬實，茲其既僅因向被告借車致遭警逮獲並面
    臨贓物之罪責，其前於本院審理時猶且口口堅稱不知該車為贓云云，從而依常情
    ，其對此單純借車使用竟無端枉受贓物之刑責，屬生活中難得一遇之人生憾事，
    自當耿耿於懷，莫能須庾或忘，連帶就借車之全盤過程，至少係主要情節，亦必
    記憶猶新，歷歷在目，惟其不然，對借車時間，於本院審理時經本院再三確認，
    其依然肯言係「上午」，與其於警詢中稱係「下午十六時許」云云迥異，就借車
    之日，於本審理時先稱係為警查獲之「當日」，繼又改陳「為前一日」，惟不論
    何者，胥與其於警詢、偵查中謂「係八十九年六月一日」即為警查獲前三日，相
    去甚遠，不寧唯是，針對如何得知被告持有及之前有否搭乘該車乙節，其於本院
    審理時稱：就是我上班的地方，在寶慶路的台北桃源社區，我在這邊當保全人員
    ，當時乙○○是住戶，我是大門的保全：：：（你有看過他開這部車嗎？）有，
    我透過監視器看的，當時我們的出入口只有一個，出入口我都會看到車子：：：
    （在你跟他借車前，你有搭過這部車嗎？）沒有：：：（所以他把車交給你時，
    是你第一次坐到這部車嗎？）是的云云，核與其前於本院調查時稱：（八十九年
    ）五月三十日他有開這部車來載我：：：：（五月十九日到五月三十日間有無找
    過乙○○？）沒有，只有在五月三十日下午三點去大溪鎮員樹林他的家找他，當
    時就看到他開這部車云云（見本院八十九年度易字第一九三四號卷八十九年九月
    二十日訊問筆錄第三頁），一說係在「台北桃源透過監視器」社區，另說係在「
    大溪鎮員樹林被告之住處」方始見得該車，彼此出入極鉅，復就之前有否乘坐該
    車，所言亦相悖謬二歧，從而審此先後陳詞反覆異致，扞挌難稽之諸端，絕非時
    隔久遠，印象模糊一語足以蔽之，若非其述稱借車乙事係屬子虛烏有，右開各情
    焉生？準此，要見丙○○之證述，瑕疵畢見，委難採信。至證人即「天下大觀社
    區」管理員丁○○前於本院調查時固證稱：八十九年六月初（詳細時間不記得）
    有一天晚上約七、八點時，丙○○開了一部喜美的車到社區門口對我說要臨時停
    車，我就依規定通知樓下管理員讓他下去停車，他停完車後上來找我，我知道他
    並沒有車，就問他怎會開一部車來停車，他表示是向朋友乙○○借的云云，惟其
    又稱當日並未見到乙○○云云（見本院八十九年度易字第一九三四號卷八十九年
    九月二十五日訊問筆錄），核與丙○○前於本院調查時稱：這部車確實是乙○○
    交給我使用的，丁○○有看到：：：（丁○○到底有無看到車是何人交給誰？）
    有，丁○○有看到，他看到車是乙○○交給我的云云（（見本院八十九年度易字
    第一九三四號卷八十九年八月三十日訊問筆錄第三頁、八十九年九月二十日訊問
    筆錄第二頁），明顯不同，抑且，丁○○所見所聞係丙○○得憑為洗刷竊車甚或
    贓物罪嫌之重要依據，設果有斯情斯事，衡情論理，丙○○對此與己身利害有重
    大關係之事件，自當印象深刻而歷久彌新，第查，於本院審理時經詢以借車後之
    行蹤，丙○○稱：（借了之後，你開去那裡嗎？）我拿到車之後，先開回我桃園
    市○○路四十五號的家：：：（開回家之後，要去那裡？）我要帶小孩子和我老
    婆出去玩，但是那天我老婆帶我小孩子去戶外教學，所以我就自己開去台北：：
    ：當天我在台北玩，一直到隔天才從八里那邊到大園來，然後到中午才去住米提
    ：：：（早上借車沒有錯嗎？）沒錯：：：（借完車之後就回家？）是的：：：
    （從家裡出發就到台北，然後到隔天才到桃園，一直到隔天中午才住進米提汽車
    旅館？）應當是的云云，詎對借車後曾於晚間七、八時許，向丁○○借用「天下
    大觀」社區停車場臨時停車並向之表明該車來源係借自乙○○之此重要事件竟未
    存有絲毫之記憶，毋寧怪哉，其理安在？再細索其由，則除根本未生丁○○證述
    之事乙端外，要已尋無他故，是以佐此狀，尤見董某之詞顯然違實，非可採信。
    末查，丙○○持有該輛自小客車之懸掛之Ｇ八─四０六五號車牌係來自聯企汽車
    修理廠，此據該廠負責人盧朝紅於警詢述明，且被告於本院審理時亦稱其認識盧
    朝紅惟丙○○與之並非熟識等語，然此充其量或可認車牌係由被告經手提供，殊
    無從援此進而遽論車必係被告所竊，應予敘明。綜述，本件並無證據可證明被告
    有如公訴人所指之竊車犯行，依首揭法條說明，自屬不能證明被告犯罪而應為無
    罪之諭知。
四、前開起訴部分既經本院諭知無罪，則台灣新竹地方法院檢察署檢察官以被告乙○○復涉竊盜犯行而函移本院併辦部分（該署八十九年度偵字第二三九一號案）與
    本件即乏連續犯裁判上一罪之關係，本院無從併予審酌，應退請檢察官另行依法
    辦理。
據上論斷，應依刑事訴訟法第三百零一條第一項，判決如主文。
本案經檢察官何祖舜到庭執行職務。
中　　　華　　　民　　　國　　九十三　　年　　　九　　　月　　二十九　　日
                              台灣桃園地方法院刑事第十一庭
                              　　審判長法　官　蔡榮澤
                              　　　　　法　官　吳麗英
                              　　　　　法　官　丁俊成
右正本證明與原本無異。
如不服本判決，應於送達後十日內向本院提出上訴狀，上訴於台灣高等法院。
                                        書記官  林怡君
中　　　華　　　民　　　國　　九十三　　年　　　九　　　月　　二十九　　日
